---
title: 'Práctica 2: Cálculo de $\pi$'
author: "David Charte"
date: "Arquitecturas y Computación de Altas Prestaciones - UGR"
output: pdf_document
---

```{r setup, include=FALSE}
knitr::opts_chunk$set(echo = FALSE, fig.width=6, fig.height=6, out.width='.5\\textwidth', out.height='.5\\textwidth', fig.align = "center")
library(plotly)
library(colorspace)
```

# Resultados obtenidos

## ATCgrid

En ATCgrid se han realizado ejecuciones para distintos números de intervalos (de 10 a $10^9$), calculando todos los errores (por exceso, por defecto y en el punto medio), y dividiendo en 2, 3 y 6 procesos además de la ejecución secuencial.

La siguiente tabla recoge los resultados obtenidos al ejecutar el programa. Los tiempos son medias de 3 ejecuciones, están medidos en segundos con precisión de nanosegundos. El tiempo total, `t_total`, es la suma de los tiempos de cálculo, comunicaciones entre procesos y creación y destrucción de procesos.


```{r data}
scala1 = read.csv("atcgrid.csv", header = T)
scala2 = read.csv("atcgrid2.csv", header = T)
scala3 = read.csv("atcgrid3.csv", header = T)

dfmean = function(dflist) {
  times = lapply(dflist, function(d) d[, 6:9])
  meantimes = Reduce(`+`, times) / length(times)
  df = dflist[[1]]
  df[, 6:9] = meantimes
  df
}

scala = dfmean(list(scala1, scala2, scala3))

add_total = function(df) {
  df$t_total = df$t_calc + df$t_comms + df$t_create + df$t_destroy
  df
}
scala = add_total(scala)

scala_small = scala[scala$num_ints < 1e8,]
```


```{r speedup}
add_speedup = function(df) {
  seq_total = df[df$num_procs == 1,]$t_total
  df$speedup = seq_total / df$t_total
  df
}
scala = add_speedup(scala)
```

\scriptsize
```{r show_table}
show_table = function(table) {
  show_scala = table
  show_scala[,3:5] = format(show_scala[,3:5], scientific = T, digits = 4)
  show_scala[,11] = format(show_scala[, 11], digits = 4)
  knitr::kable(show_scala)
}
show_table(scala)
```

\normalsize

\pagebreak

## Aula 2.9

Se ha fijado el número de intervalos a $10^9$, por ser una carga de trabajo que permite alcanzar una buena ganancia al paralelizar. Nótese que se ha trabajado con 8 máquinas como máximo, luego la ejecución de 16 procesos se ha repartido a 2 por máquina (puede que se hayan ejecutado en distintos núcleos o en el mismo).

```{r data29}
all_aula = read.csv("aula_results.csv")
aula = dfmean(list(all_aula[1:9, ], all_aula[10:18, ], all_aula[19:27, ]))
aula = add_total(aula)
aula = add_speedup(aula)
aula = aula[, c(1, 6, 7, 8, 9, 10, 11)]
knitr::kable(aula)
```

# Gráficos

## Ganancia

Las gráficas siguientes muestran la ganancia obtenida al ejecutar el programa con la carga de trabajo paralelizable máxima empleada, $10^9$ intervalos.

### ATCgrid



```{r speedup_plots}
sp = scala[scala$num_ints > 1e8,11]
plot(x = unique(scala$num_procs), y = sp, type = "b", col = rainbow_hcl(length(unique(scala$num_procs))),
     xlab = "Número de procesos",
     ylab = "Speedup alcanzado")
```



### Aula 2.9

```{r speedup_plots2}
plot(x = unique(aula$num_procs), y = aula$speedup, type = "b", col = rainbow_hcl(length(unique(aula$num_procs))),
     xlab = "Número de procesos",
     ylab = "Speedup alcanzado")
```


## Tiempo empleado

### ATCgrid

Los siguientes gráficos muestran el tiempo total de ejecución en escala lineal (comparable con el número de procesos) y en escala logarítmica (comparable con el crecimiento de intervalos). 

```{r time_plots, fig.width=7, fig.height=7}
t_total = matrix(scala$t_total, nrow = length(unique(scala$num_ints)))
colnames(t_total) = unique(scala$num_procs)
rownames(t_total) = unique(scala$num_ints)


persp(y = 1:nrow(t_total),
      x = unique(scala$num_procs),
      z = t(t_total),
      theta = -30,
      phi = 45,
      col = rainbow_hcl(40),
      ylab = "Nº intervalos (log10)",
      xlab = "Nº procesos",
      zlab = "Tiempo total",
      ticktype = "detailed")
```
```{r tim2, fig.width=7, fig.height=7}
persp(x = 1:nrow(t_total),
      y = unique(scala$num_procs),
      z = log(t_total, base = 10),
      theta = -30,
      phi = 45,
      col = rainbow_hcl(40),
      xlab = "Nº intervalos (log10)",
      ylab = "Nº procesos",
      zlab = "Tiempo total (log10)",
      ticktype = "detailed")
```

### Aula 2.9

Este gráfico muestra la evolución del tiempo empleado con el aumento del número de procesos en el aula (el número de intervalos está fijo a $10^9$):

```{r tim3}
plot(x = aula$num_procs,
     y = aula$t_total,
     type = "b",
     col = rainbow_hcl(length(aula$t_total)),
     xlab = "Número de procesos",
     ylab = "Tiempo total por proceso")
```

\pagebreak

## Evolución del error

En el siguiente gráfico se muestra comparativamente la evolución del error conforme se aumenta el exponente del número de intervalos. El último gráfico muestra únicamente el error en el punto medio.

```{r error_plots}
sequential = scala[scala$num_procs == 1,]
err = sequential[, names(sequential) %in% c("err_excess", "err_defect", "err_middle")]
matplot(err, type = "b", pch = 1, col = rainbow_hcl(3),
        xlab = "Número de intervalos (log10)",
        ylab = "Error en la estimación")
legend("topright", legend = c("Exceso", "Defecto", "Medio"), col = rainbow_hcl(3), pch = 1)
```

```{r best_error_plot}
plot(err$err_middle, type = "b", col = rainbow_hcl(3)[3],
     xlab = "Número de intervalos (log10)",
     ylab = "Error en la estimación")
```

