---
title: 'Práctica 2: Cálculo de Pi'
author: "David Charte"
date: "Arquitecturas y Computación de Altas Prestaciones - UGR"
output: pdf_document
---

```{r setup, include=FALSE}
knitr::opts_chunk$set(echo = FALSE, fig.width=6, fig.height=6, out.width='.5\\textwidth', out.height='.5\\textwidth')
library(plotly)
library(colorspace)
```

# Resultados obtenidos

La siguiente tabla recoge los resultados obtenidos al ejecutar el programa de cálculo de $\pi$ en *atcgrid*. Los tiempos son medias de 3 ejecuciones, están medidos en segundos con precisión de nanosegundos. El tiempo total, `t_total`, es la suma de los tiempos de cálculo, comunicaciones entre procesos y creación y destrucción de procesos.


```{r data}
scala1 = read.csv("atcgrid.csv", header = T)
scala2 = read.csv("atcgrid2.csv", header = T)
scala3 = read.csv("atcgrid3.csv", header = T)
all_scala = list(scala1[, 6:9], scala2[, 6:9], scala3[, 6:9])
tmeans = Reduce(`+`, all_scala) / length(all_scala)

scala = scala1
scala[, 6:9] = tmeans

scala$t_total = scala$t_calc + scala$t_comms + scala$t_create + scala$t_destroy

scala_small = scala[scala$num_ints < 1e8,]
```


```{r speedup}
seq_total = scala[scala$num_procs == 1,]$t_total
scala$speedup = seq_total / scala$t_total
```

\scriptsize
```{r show_table}
show_scala = scala
show_scala[,3:5] = format(show_scala[,3:5], scientific = T, digits = 4)
show_scala[,11] = format(show_scala[, 11], digits = 4)
knitr::kable(show_scala)
```

\normalsize

\pagebreak

# Gráficos

## Ganancia

La gráfica siguiente muestra la ganancia obtenida al ejecutar el programa con la carga de trabajo paralelizable máxima empleada, $10^9$ intervalos. 

\centering

```{r speedup_plots}
sp = scala[scala$num_ints > 1e8,11]
plot(x = unique(scala$num_procs), y = sp, type = "b", col = rainbow_hcl(length(unique(scala$num_procs))),
     xlab = "Número de procesos",
     ylab = "Speedup alcanzado")
```

\flushleft

## Tiempo empleado

Los siguientes gráficos muestran el tiempo total de ejecución en escala lineal (comparable con el número de procesos) y en escala logarítmica (comparable con el crecimiento de intervalos). 

\centering

```{r time_plots}
t_total = matrix(scala$t_total, nrow = length(unique(scala$num_ints)))
colnames(t_total) = unique(scala$num_procs)
rownames(t_total) = unique(scala$num_ints)


persp(x = 1:nrow(t_total),
      y = unique(scala$num_procs),
      z = t_total,
      theta = -45,
      phi = 45,
      col = rainbow_hcl(40),
      xlab = "Número de intervalos (log10)",
      ylab = "Número de procesos",
      zlab = "Tiempo total por proceso",
      ticktype = "detailed")
```

```{r tim2}
persp(x = 1:nrow(t_total),
      y = unique(scala$num_procs),
      z = log(t_total, base = 10),
      theta = -45,
      phi = 45,
      col = rainbow_hcl(40),
      xlab = "Número de intervalos (log10)",
      ylab = "Número de procesos",
      zlab = "Tiempo total por proceso (log10)",
      ticktype = "detailed")
```

\flushleft

## Evolución del error

En el siguiente gráfico se muestra comparativamente la evolución del error conforme se aumenta el exponente del número de intervalos. El último gráfico muestra únicamente el error en el punto medio.

\centering

```{r error_plots}
sequential = scala[scala$num_procs == 1,]
err = sequential[, names(sequential) %in% c("err_excess", "err_defect", "err_middle")]
matplot(err, type = "b", pch = 1, col = rainbow_hcl(3),
        xlab = "Número de intervalos (log10)",
        ylab = "Error en la estimación")
legend("topright", legend = c("Exceso", "Defecto", "Medio"), col = rainbow_hcl(3), pch = 1)
```

```{r best_error_plot}
plot(err$err_middle, type = "b", col = rainbow_hcl(3)[3],
     xlab = "Número de intervalos (log10)",
     ylab = "Error en la estimación")
```

\flushleft